臺灣高雄地方法院民事判決
                                   110年度雄簡字第2253號
原      告  陳金水  
被      告  周姿伶  
訴訟代理人  黃笠豪律師
上列當事人間因被告過失傷害案件，原告提起請求損害賠償之附
帶民事訴訟（本院110年度審交附民字第183號），經本院刑事庭
裁定移送前來，本院於民國111年6月14日言詞辯論終結，判決如
下：
    主  文
一、被告應給付原告新臺幣（下同）12萬8,170元，及自民國（
    下同）110年3月30日起至清償日止，按週年利率5%計算之利
    息。
二、原告其餘之訴駁回。
三、訴訟費用由被告負擔17%，餘由原告負擔。
四、本判決第一項，得為假執行。但被告如以12萬8,170元，為
    原告預供擔保後，得免為假執行。
五、原告其餘假執行之聲請駁回。
    事實及理由
一、按訴狀送達後，原告不得將原訴變更或追加他訴，但請求之
    基礎事實同一、擴張或減縮應受判決事項之聲明者，不在此
    限，民事訴訟法第255條第1項第2款、第3款定有明文。本件
    原告原起訴請求被告應給付73萬4,456元及自起訴狀繕本送
    達翌日起至清償日止，按週年利率5%計算之利息。嗣於本件
    訴訟繫屬中縮減聲明為：被告應給付73萬3,026元及自起訴
    狀繕本送達翌日起至清償日止，按週年利率5%計算之利息，
    核屬縮減應受判決事項之聲明，於法並無不合，應予准許
二、原告主張：被告於109年7月16日16時44分許，騎乘車牌號碼
    000-0000號普通重型機車（下稱甲車），沿高雄市三民區裕
    誠路由西往東方向行駛，其本應注意車輛行駛時，駕駛人應
    注意車前狀況並保持前後車得隨時煞停之距離，且依當時天
    候情形，並無不能注意之情形，竟疏於注意及此，行駛至裕
    誠路與明賢街交岔路口時，不慎追撞前方伊所騎乘之腳踏車
    ，致伊人車倒地（下稱系爭事故），受有頭部外傷併顱內出
    血、頸椎挫傷併第五、六頸椎椎間盤突出、左眉撕裂傷約2.
    5公分之傷害（下稱系爭傷勢）。伊因被告之不法侵害，支
    出醫療費用2萬949元、醫療用品費用4,267元、就醫交通費
    用1,210元，並因系爭傷勢歷經住院治療，需專人看護3日，
    雖由親屬看護仍因此受有看護費用6,600元之損害，預估尚
    需支出醫療費用30萬元，且因系爭事故受傷，歷經住院，多
    次往返醫院治療，經年未癒，精神上自受有相當之痛苦，伊
    自得請求被告賠償精神慰撫金40萬元，以上合計73萬3,026
    元，爰依侵權行為之法律關係，請求被告加計法定遲延利息
    如數賠償73萬3,026元等語，並聲明：㈠、被告應給付原告73
    萬3,026元，及自起訴狀繕本送達翌日起至清償日止，按週
    年利率5％計算之利息。㈡、原告願供擔保請准宣告假執行。
三、被告則以：伊不爭執就系爭事故之發生應負全部責任，對於
    原告請求賠償之就醫交通費用1,210元、看護費用6,600元部
    分，亦不爭執。惟關於原告請求之醫療費用2萬949元，就其
    中有醫療費用單據1萬6,499元部分不爭執，其餘部分無單據
    ，應屬無據；其次就原告請求醫療耗材4,267元部分，就其
    中因頸圈、護理巾、凡士林合計支出費用3,803元部分亦不
    爭執，然其餘日常生活用品費用部分，與系爭事故發生無關
    ，原告請求應屬無據；另關於原告請求預估醫療費用30萬元
    ，原告全未舉證以實其說，亦屬無據；至原告請求賠償慰撫
    金40萬元，則屬過高，亦應予以酌減等語，資為抗辯，並聲
    明：原告之訴及假執行之聲請均駁回。
四、兩造不爭執之事項：
㈠、被告於109 年7 月16日16時44分許，騎乘甲車，沿高雄市三
    民區裕誠路由西往東方向行駛，其本應注意車輛行駛時，駕
    駛人應注意車前狀況並保持前後車得隨時煞停之距離，且當
    時天候晴、日間自然光線、柏油路面乾燥、無缺陷、無障礙
    物、視距良好等情，並無不能注意之情形，竟疏於注意及此
    ，行駛至裕誠路與明賢街交岔路口時，不慎追撞前方原告所
    騎乘之腳踏車，致原告人車倒地，受有系爭傷勢。
㈡、被告因系爭事故，經本院刑事庭以110年度交簡字第852號判
    處過失傷害罪，處有期徒刑4月，如易科罰金，以1,000元折
    算1日確定在案。
五、本件之爭點為：㈠、原告依侵權行為法律關係請求被告負損
    害賠償責任，是否有理由？㈡、原告請求被告損害賠償之項
    目及金額，是否於法有據並相當？茲分別論述如下：
㈠、原告依侵權行為法律關係請求被告負損害賠償責任，是否有
    理由？　　
 1.按因故意或過失，不法侵害他人之權利者，負損害賠償責任
   ，民法第184條第1項前段定有明文。次按汽車在同一車道行
   駛時，除擬超越前車外，後車與前車之間應保持隨時可以煞
   停之距離，不得任意以迫近或其他方式，迫使前車讓道；汽
   車行駛時，駕駛人應注意車前狀況及兩車並行之間隔，並隨
   時採取必要之安全措施，不得在道路上蛇行，或以其他危險
   方式駕車。道路交通安全規則第94條第1項、第3項分別定有
   明文。
 2.查，系爭事故發生當時天候晴，日間自然光線，柏油路面乾
   燥、無缺陷，無障礙物，視距良好，有道路交通事故調查報
   告表㈠在卷可佐（見警卷第23頁），並無不能注意之情事，而
   被告竟疏未注意車前狀況，貿然追撞原告所騎乘之乙車，其
   行為自有過失甚明，有高雄市政府警察局道路交通事故初步
   分析研判表、高雄市政府警察局三民第二分局道路交通事故
   現場圖、高雄市政府警察局交通警察大隊道路交通事故談話
   紀錄表在卷可稽（見警卷第13頁、第17頁、第33-39頁），並
   為被告所不爭執（見本院卷第101-102頁），是原告主張：被
   告上開行為應就系爭事故之發生負過失之責等語，堪信為真
   。又因被告上開過失行為致原告受有系爭傷勢，有高雄醫學
   大學附設中和紀念醫院（下稱高醫）診斷證明書在卷可稽（
   見警卷第11頁），足見被告之上開過失行為與原告前揭傷害
   間有相當因果關係，則原告依前揭侵權行為法律關係，請求
   被告賠償其所受損害，於法洵屬有據。至原告另依民法第191
   條之2為請求，核屬選擇的訴之合併，毋庸再加審究。
㈡、原告請求賠償之項目及金額，是否於法有據並相當？
    原告請求被告賠償看護費用6,600元、就醫交通費用1,210元
    部分，業據原告提出醫療費用單據（見本院卷第45-66頁）
    、診斷證明（見警卷第11頁）等件為證，並均為被告所不爭
    執（見本院卷第100頁、第177頁），自應准許。茲就兩造有
    爭執之項目及金額，逐一審核如下：
  1.醫療費用部分：原告主張：其因系爭事故受傷，因此支出醫
    療費用2萬949元等語，然依原告所提出高醫醫療費用收據、
    大道診所醫療費用收據（見本院卷第45-66頁），合計僅有1
    萬6,449元。準此，原告因系爭事故受傷所得請求醫療費用
    於1萬6,449元之範圍內，應予准許，逾此部分之醫療費用請
    求，則屬無據，應予駁回。
  2.醫療用品費用部分：原告主張：其因系爭事故受傷，因此支
    出頸圈等醫療用品費用共計4,267元等語，原告就此固提出
    發票為證（見本院卷第49頁），惟依原告所提出之上開發票
    明細所示：僅其中頸圈3,500元、護理巾115元、3M3730T-0
    （醫療用膠帶）108元、凡士林188元，堪認與原告所受系爭
    傷勢有關，其餘原告請求之牙膏、漱口水、台鹽鹼性離子水
    、潔膚液、背心袋等項目，均難認有關，自不應准許。準此
    ，原告因系爭事故受傷所得請求醫療用品費用於3,911元(計
    算式：3,500+115+108+188=3,911)之範圍內，應予准許，逾
    此部分之請求，則屬無據，應予駁回。
  3.預估醫療費用部分：原告主張因系爭事故受傷，除已支出之
    前揭醫療費用外，評估自身之情況、詢問曾為醫師友人之意
    見後，原告認為仍須看中醫進行療養，約需30萬元之預估醫
    療費用始可痊癒云云，惟關此部分，原告並未提出診斷證明
    以為佐證，且未提出任何可供審酌之證明，自難認原告就其
    所受系爭傷勢，尚有支出預估醫療費用30萬元之必要，是原
    告關此部分之請求，亦屬無據，應予駁回。
  4.慰撫金部分：按非財產上賠償之金額是否相當，應斟酌實際
    加害情形、影響該權利是否重大、被害者與加害人之身分地
    位、經濟狀況及其他各種情形，以為核定之準據（最高法院
    47年台上字第1221號判決、51年度台上字第223號判決意旨
    參照）。本件原告因被告之不法侵害而受有系爭傷勢，又因
    系爭傷勢歷經住院、多次往返醫院回診，傷勢不輕，不論在
    肉體上或精神上均必感到相當之痛苦，原告請求被告賠償非
    財產上之損害，以資慰藉，於法洵無不合。查原告為碩士畢
    業學歷、109 年度所得為51萬6,040元、名下有房屋一間、
    土地3筆、投資十餘筆；被告為專科畢業，以販售飯團為業
    、勞保投保薪資為2萬4,000元、109年申報所得2萬5,616元
    、名下無不動產等情，經兩造陳明在卷，並有稅務電子閘門
    財產所得調件明細表在卷可稽。本院斟酌前述兩造之身分、
    地位、經濟能力及原告因受有系爭傷勢對其生活所生影響等
    情，認原告得請求被告賠償之慰撫金以10萬元為相當，超過
    部分，應予剔除。
  5.依上所述，原告得請求被告賠償之金額共12萬8,170元（計
    算式：16,449＋6,600+3,911+1,210+100,000=128,170）。
六、綜上所述，本件原告依侵權行為之法律關係，請求被告給付
    其12萬8,170元，及自起訴狀繕本送達翌日即110年3月30日(
    見附民卷第5頁）起至清償日止，按週年利率5％計算之利息
    ，為有理由，應予准許。逾此範圍，非有理由，應予駁回。
七、本判決原告勝訴部分，乃就民事訴訟法第427條第1項訴訟適
    用簡易程序所為被告敗訴之判決，依同法第389條第1項第3
    款規定，應依職權宣告假執行，並依同法第392條第2項規定
    ，依職權宣告被告如為原告預供相當擔保金額後，得免為假
    執行，至原告其餘假執行之聲請，亦失所附麗，應併予駁回
    。
八、訴訟費用負擔之依據：民事訴訟法第79條。
中　　華　　民　　國　　111 　年　　7 　　月　　5　　日
                  高雄簡易庭  法      官  林綉君
以上正本係照原本作成。
如不服本判決，應於送達後20日內，向本院提出上訴狀並表明上
訴理由，如於本判決宣示後送達前提起上訴者，應於判決送達後
20日內補提上訴理由書（須附繕本）。
中　　華　　民　　國　　111 　年　　7 　　月　　5　　日
                              書  記  官  羅崔萍